【裁判字號】    89,易,950
【裁判日期】    900928
【裁判案由】    妨害婚姻
【裁判全文】
臺灣苗栗地方法院刑事判決                          八十九年度易字第九五○號
    公  訴  人  臺灣苗栗地方法院檢察署檢察官
    被      告  甲○○
右列被告因妨害婚姻案件，經檢察官提起公訴（八十九年度偵字第三七二五號）暨臺
灣新竹地方法院檢察署併案審理（八十九年度偵字第五一○四號），本院判決如左：
    主  文
甲○○連續與有配偶之人相姦，處有期徒刑參月，如易科罰金，以參佰元折算壹日。
    事  實
一、甲○○係丙○○之夫，明知乙○○（本院通緝中）為丁○○之妻，為有配偶之人
    ，竟基於相姦之概括犯意，先後於民國八十九年七月十六日、八月十二日凌晨四
    時許及九月五日十六時許，分別在新竹縣竹東鎮○○路○段五一０號七樓乙○○
    住處、新竹縣芎林交流道附近之儷園賓館某房間內，及苗栗縣頭份鎮○○路一０
    九一號五樓凱儷賓館五０二號房間內等處，與乙○○連續相姦三次，嗣經丙○○
    會同員警於同年九月六日凌晨零時三十分許，當場在凱儷賓館五０二號房內查獲
    甲○○僅穿著內褲、乙○○僅穿著短褲及小可愛型無袖上衣在內，而獲知上情。
二、案經丁○○訴由苗栗縣警察局頭份分局報請臺灣苗栗地方法院檢察署檢察官偵查
    起訴暨臺灣新竹地方法院檢察署檢察官併案審理。
    理  由
一、訊據被告甲○○對右揭與乙○○相姦之事實，迭於警訊及偵、審中坦承不諱，並
    經乙○○於警訊及偵查中供述明確，核與證人丙○○、告訴人丁○○於警訊中指
    訴之情節大致相符，復有旅客登記簿影本六件、違反社會秩序維護法案件現場紀
    錄一件、前揭查獲現場照片六幀顯示現場床鋪被褥凌亂、房間及衣櫥內有男、女
    衣物等情可證。且衡諸常情，被告與乙○○若無相姦犯行，則何以在凌晨零時三
    十分許之夜間，在賓館房間內，僅穿著前述簡單衣物而共處一室，且房間內床鋪
    被褥凌亂、房間及衣櫥內有男、女衣物等情。雖被告於審理時另辯稱：之前丁○○贊成伊與乙○○在一起，想要伊那間企業社，因企業社無財產，才告伊云云，
    惟被告供承無法提出證據供本院審酌，且被告自案發後警訊、偵查乃至本院審理
    前，長達逾一年期間，均未提出此一抗辯，其於審理時遽爾提出，復無法提供證
    據方法，顯係卸責之詞，不足採信。是本件事證明確，被告自白與事實相符，其
    犯行堪以認定，應予依法論科。
二、核被告甲○○所為，係犯刑法第二百三十九條後段之相姦罪。被告先後多次相姦
    犯行，時間緊接，犯罪構成要件相同，顯係基於概括犯意為之，應依刑法第五十
    六條連續犯規定論以一罪，並加重其刑。被告前揭九十年七月十六日、八月十二
    日犯行之部分，業據本件公訴人起訴，復經前開併案審理，本院認有連續犯之裁
    判上一罪關係，均為起訴效力所及，本院自應併予審究，附此敘明。又被告行為
    後，刑法第四十一條業已於九十年一月四日修正，並於九十年一月十日經總統公
    布，於九十年一月十二日生效，修正前刑法第四十一條係規定：「犯最重本刑為
    三年以下有期徒刑以下刑之罪，而受六月以下有期徒刑或拘役之宣告，因身體、
    教育、職業或家庭之關係，執行顯有困難，得以一元以上三元以下折算一日，易
    科罰金」之規定，修正後則規定：「犯最重本刑為五年以下有期徒刑以下之刑之
    罪，而受六個月以下有期徒刑或拘役之宣告，因身體、教育、職業、家庭之關係
    或其他正當事由，執行顯有困難者，得以一元以上三元以下折算一日，易科罰金
    。但確因不執行所宣告之刑，難收矯正之效，或難以維持法秩序者，不在此限。
    」，經新舊法比較，修正之新法並無不利於被告，依刑法第二條第一項前段之規
    定，應適用裁判時之新法，諭知易科罰金之折算標準。爰審酌被告犯罪之動機、
    目的、手段、對告訴人家庭造成之傷害、犯後坦承犯行、態度良好等一切情狀，
    量處如主文所示之刑，並諭知易科罰金之折算標準，以資懲儆。
據上論斷，應依刑事訴訟法第二百九十九條第一項前段，刑法第二條第一項前段、第
五十六條、第二百三十九條後段、第四十一條第一項前段，罰金罰鍰提高標準條例第
一條前段、第二條，判決如主文。
本案經檢察官戴瑞麒到庭執行職務。
中      華      民      國    九十    年      九      月    二十八    日
                            臺 灣 苗 栗 地 方 法 院  刑事第二庭
                                     審判長法    官  詹  日  賢
                                           法    官  張  珈  禎
                                           法    官  伍  偉  華
右正本證明與原本無異。
如不服本判決，應於判決送達後十日內向本院提出上訴狀( 應附繕本 )，上訴於
臺灣高等法院台中分院。
                                           書 記 官  楊  麗  卿
中      華      民      國    九十    年      九      月    二十八    日


司法院資訊處製作；財團法人民間司法改革基金會備份。
